臺灣臺北地方法院刑事判決　　　　　　　　　　　　九十二年度交易字第七三一號
　　公　訴　人　臺灣臺北地方法院檢察署檢察官
　　被　　　告　甲○○
右列被告因過失致死案件，經檢察官提起公訴（九十二年度偵字第二三三四五號），
及移送併案審理（九十二年度偵字第二四六九四號），被告於準備程序進行中就被訴
事實為有罪之陳述，本院合議庭裁定由受命法官獨任進行簡式審判程序判決如左：
    主      文
甲○○因過失致人於死，處有期徒刑陸月，如易科罰金以參佰元折算壹日，緩刑參年
。
    事      實
一、甲○○於民國九十二年十一月十四日上午，騎乘車號ＢＥＹ－六○八號重機車，
    沿新店市○○路○段往中和方向行駛，於同日上午八時十五分許行近該路與安和
    路三段一七五巷設有閃光黃燈之交岔路口，本應注意該路段路面有「慢」字警告
    標線，應減速慢行、注意安全，且應注意車前狀況，隨時採取必要之安全措施，
    而依當時天候晴、日間自然光線、路面無缺陷、無障礙物、視距良好等情，並無
    不能注意情事，竟疏未注竟，非但於行近該路口前未減速行駛，且未注意前方車
    道內適有行人何光前在該處違規穿越道路，致閃煞不及撞及何光前，何光前因而
    受有多處擦挫傷及顱內出血等傷害，經送醫急救後，仍因傷重於同日二十一時四
    十五分不治死亡。甲○○於肇事後未被有偵查犯罪職權之機關或公務員發覺前，
    即主動向據報到場處理之台北縣政府警察局新店分局交通分隊警員坦承肇事接受
    裁判。
二、案經臺灣臺北地方法院檢察署檢察官據報相驗後自動檢舉偵查起訴及移送併案審
    理，經本院合議庭裁定由受命法官獨任進行簡式審判程序。
    理      由
一、右揭犯罪事實，業據被告甲○○於警詢、偵查及審理中均供承不諱，並有道路交
    通事故現場圖、調查報告表、道路交通事故補充資料表及現場照片等件附卷可稽
    。而被害人何光前確係因本件交通事故，受有如事實欄所載之傷害，經送醫急救
    後仍於九十二年十一月十四日二十一時四十五分不治死亡，亦經臺灣臺北地方法
    院檢察署檢察事務官督同法醫師相驗無訛，有相驗屍體證明書、驗斷書、勘驗筆
    錄及天主教耕莘醫院病危通知書在卷足憑。按「慢」字警告標線，係用以警告車
    輛駕駛人前面路況變遷，應減速慢行；而閃光黃燈係表示警告，車輛應減速接近
    ，注意安全，小心通過，道路交通標誌標線號誌設置規則第一百六十三條第一項
    、第二百十一條第一項第一款分別定有明文。又按交通安全規則所指之汽車包括
    機器腳踏車，為該法第二條第一項第一款所明訂，而汽車行駛時，駕駛人應注意
    車前狀況，並隨時採取必要之安全措施，道路交通安全規則第九十四條第三項亦
    規定甚明。被告為已考領駕照之駕駛人，對前引交通標線、號誌之意義及交通安
    全法規實難諉稱不知，而依道路交通事故現場圖、調查報告表及現場照片所示（
    九十二年度偵字第二四六九四號偵卷第十八至二十頁、第四十頁參照），肇事路
    段未劃分快慢車道，該地路面有「慢」字警告標線，且肇事地點前方即為設有閃
    光黃燈之交岔路口，又事發當日天候晴、且日間有自然光線、路面無缺陷、無障
    礙物、視距良好，並無使被告不能注意車前狀況或遵循標線、號誌指示行車之情
    事，被告坦認當日行近肇事地點前並未減速慢行，且未確實注意車前狀況，方於
    發現被害人站立在車道內之動態時閃煞不及而肇事（本院九十三年二月十日準備
    程序筆錄參照），伊對本件事故之發生為有過失，至屬明確。惟本件肇事地點一
    百公尺範圍內設有行人穿越道，有道路交通事故現場圖之記載可按，被害人擅自
    進入車道內，顯然係為穿越道路，而其在該路段穿越道路，係違反道路交通安全
    規則第一百三十四條第一款之規定，其對本件事故之發生，同有過失。又被告之
    過失犯行與被害人之死亡結果間具相當因果關係。綜上，足認被告自白與事實相
    符，本件罪證明確，被告犯行洵堪認定。
二、核被告所為，係犯刑法第二百七十六條第一項過失致人於死罪。本件肇事路段未
    劃分快慢車道，有卷附道路交通事故調查報告表可按，被害人為穿越道路擅自進
    入車道，致發生本件事故傷重死亡，尚與道路交通管理處罰條例第八十六條第二
    項之規定有間，未能依該項規定減輕被告刑責。惟被告於上開過失犯行未為任何
    有偵查犯罪職權之公務員知悉前，不逃避接受裁判，於警員前往現場處理時，即
    當場承認為肇事人，有警製之自首調查報告表在卷可參（九十二年度偵字第二四
    六九四號偵卷第二十五頁參照），應依刑法第六十二條前段規定減輕其刑。爰審
    酌被告之過失程度難謂輕微、犯後坦承過失，態度良好，且旋與被害人之家屬達
    成和解，顯有悔意、被害人違規穿越道路因而被車撞及亦同有過失等各項情狀，
    量處如主文所示之刑，並諭知易科罰金之折算標準。再查被告前未曾受有期徒刑
    以上刑之宣告，有臺灣高等法院被告全國前案紀錄表附卷可按，伊因一時疏失，
    致觸犯本件犯行，經此次教訓，當知所警惕，而無再犯之虞，本院認前開對伊宣
    告之刑，以暫不執行為適當，爰併宣告緩刑三年，以啟自新。
三、台灣台北地方法院檢察署檢察官移送併案辦理之九十二年度偵字第二四六九四號
    案件，與本件公訴案件乃同一事實，是於本件併予審理、判決，附此敘明。
據上論斷，依刑事訴訟法第二百七十三條之一第一項、第二百九十九條第一項前段，
刑法第二百七十六條第一項、第六十二條前段、第七十四條第一款、第四十一條第一
項前段，罰金罰鍰提高標準條例第一條前段、第二條，判決如主文。
本案經檢察官林良蓉到庭執行職務
中      華      民      國      九十三     年     三    月     廿三     日
                                      臺灣臺北地方法院交通法庭
                                          法  官  陳婷玉
右正本證明與原本無異。
如不服本判決，應於判決送達後十日內，向本院提出上訴狀。
                                          書記官  陳弘文
中      華      民      國      九十三     年     三    月     廿三     日
附錄本案所犯法條全文：
中華民國刑法第二百七十六條
(過失致死罪)
因過失致人於死者，處二年以下有期徒刑、拘役或二千元以下罰金。
從事業務之人，因業務上之過失犯前項之罪者，處五年以下有期徒刑或拘役，得併科
三千元以下罰金。
